【裁判字號】    98,交聲,551
【裁判日期】    980601
【裁判案由】    聲明異議
【裁判全文】
臺灣彰化地方法院交通事件裁定         98年度交聲字第551號
移送機關即
原處分機關  交通部公路總局臺中區監理所彰化監理站
異  議  人
即受處分人  甲○○
上列受處分人因違反道路交通管理處罰條例案件，對於交通部公
路總局臺中區監理所彰化監理站中華民國98年4月23日所為之裁
決處分（原處分案號：彰監四字第裁64-I00000000號），聲明異
議，本院裁定如下：
    主  文
異議駁回。
    理  由
一、原處分機關以：異議人即受處分人甲○○於駕駛執照吊扣期
    間（期間自民國97年9月17日起至98年9月16日止）之98年4
    月14日晚間9時5分許，駕駛車牌號碼7212-NF號自用小客車
    行經彰化縣溪湖鎮○○路○段時，為警查獲當場掣單舉發，
    乃依道路交通管理處罰條例第21條第1項第5款、第4項後段
    及第67條第3項規定，裁處異議人罰鍰新臺幣（下同）9千元
    、吊銷駕駛執照及一年內禁考之處分。
二、異議意旨略以：異議人前於97年9月間，因酒後駕駛自用小
    客車，遭移送機關裁處吊扣駕駛執照一年，但異議人因工作
    關係，不得不在該駕照吊扣期間駕駛自用小客車，而異議人
    係領有職業大貨車駕駛執照，故本次違規所可吊銷者，應僅
    是小型車之駕駛執照部分，然原處分卻係吊銷全部之駕駛執
    照，異議人不能甘服，為此聲明異議等語。
三、按汽車駕駛人，於駕駛執照吊扣期間駕駛小型車者，處6千
    元以上1萬2千元以下罰鍰，並吊銷其駕駛執照；汽車駕駛人
    ，曾依本條例其他各條規定吊銷駕駛執照者，一年內不得考
    領駕駛執照，道路交通管理處罰條例第21條第1項第5款、第
    4項後段及第67條第3項分別定有明文。又汽車駕駛人，因違
    反本條例及道路交通安全規則之規定，受吊銷駕駛執照處分
    時，吊銷其持有各級車類之駕駛執照，道路交通管理處罰條
    例第68條亦規定甚明，亦即吊銷駕駛執照之處分，係吊銷受
    處分人所持有各級車類之駕駛執照，而非僅吊銷違規駕駛當
    時同一等級之汽車駕駛執照而已。
四、查異議人前於97年9月3日因酒後駕駛自用小客車，經移送機
    關裁處吊扣駕駛執照一年，期間自97年9月17日起至98年9月
    16日止；又於該駕駛執照吊扣期間之98年4月14日晚間9時5
    分許，駕駛車牌號碼7212-NF號自用小客車行經彰化縣溪湖
    鎮○○路○段時，為警查獲當場掣單舉發等情，除為異議人
    所不爭執外，並有交通部公路總局臺中區監理所彰化監理站
    98年5月19日中監彰字第0980011721號函及彰化縣警察局98
    年4月14日舉發違反道路交通管理事件通知單各1份在卷可參
    ，是異議人於駕駛執照吊扣期間內，又駕駛小型車一情可堪
    認定。按此，揆諸前揭規定，原處分機關依道路交通管理處
    罰條例第21條第1項第5款、第4項後段及第67條第3項規定，
    裁處異議人罰鍰9千元、吊銷駕駛執照及一年內禁考之處分
    ，核屬正當，於法並無違誤。異議人雖以其本件違規係駕駛
    小型車，應僅能吊銷小型車之駕駛執照云云置辯，惟此洵屬
    異議人對道路交通管理處罰條例相關規定之誤解，並無可採
    。
五、綜上所述，異議人本件異議為無理由，應予駁回。
據上論斷，應依道路交通管理處罰條例第87條第2項、道路交通
案件處理辦法第19條，裁定如主文。
中    華    民    國    98    年     6    月    1     日
                        交通法庭    法  官  陳銘壎
以上正本證明與原本無異
如不服本裁定，應於裁定送達後五日內向本院提出抗告狀 (須附
繕本 )。
中    華    民    國    98    年     6    月    1     日
                                    書記官  楊筱惠


司法院資訊處製作；財團法人民間司法改革基金會備份。
